臺灣屏東地方法院刑事判決
111年度侵訴字第25號
公  訴  人  臺灣屏東地方檢察署檢察官
被      告  甲○○


選任辯護人  王正宏律師
上列被告因妨害性自主罪案件，經檢察官提起公訴（111年度偵
緝字第316號），本院判決如下：
    主  文
甲○○犯強制性交罪，處有期徒刑壹年捌月。
    事  實
一、甲○○於民國110年間某時許，因前往代號BQ000-A110145之成
    年女子（真實姓名、年籍均詳卷，下稱甲女）所經營之臺南
    市某檳榔攤（地址詳卷）消費而認識甲女，因得知甲女欲增
    加收入，甲○○乃邀約甲女前往屏東縣恆春鎮從事擋土牆興建
    工程。嗣於110年8月28日6時30分許，甲○○駕車搭載甲女前
    往屏東縣恆春鎮某工地工作，並於同日16時許，一同入住屏
    東縣車城鄉埔墘路1之1號「麗景農莊」，於同日23時許，甲
    ○○利用甲女酒後微醺之機會，基於強制性交之犯意，違反甲
    女意願，先將甲女強壓在床上，脫下甲女之外褲及內褲，再
    以其陰莖插入甲女陰道內之方式，對於甲女為強制性交行為
    1次。經甲女於同日23時36分許報警處理，循線查悉上情。
二、案經甲女訴由屏東縣政府警察局恆春分局報告臺灣屏東地方
    檢察署檢察官偵查起訴。
    理  由
一、程序部分
　㈠按行政機關、司法機關及軍法機關所製作必須公示之文書，
    不得揭露被害人姓名、出生年月日、住居所及其他足資識別
    被害人身分之資訊，性侵害犯罪防治法第12條第2項定有明
    文；又該條所定其他足資識別被害人身分之資訊，包括被害
    人照片或影像、聲音、住址、親屬姓名或其關係、就讀學校
    與班級或工作場所等個人基本資料，性侵害犯罪防治法施行
    細則第6條亦有明文。本案被告甲○○對於甲女所為屬性侵害
    犯罪，為避免被害人身分遭揭露，爰依上開規定，將甲女之
    姓名、年籍及地址均予隱匿，而以代號稱之（甲女之姓名、
    年籍及地址等資料，均詳卷）。
　㈡按被告以外之人於審判外之陳述，雖不符刑事訴訟法第159條
    之1至之4等規定，惟經當事人於審判程序同意作為證據，法
    院審酌該言詞或書面陳述作成時之情況，認為適當者，亦得
    為證據，刑事訴訟法第159條之5第1項定有明文。查本判決
    以下所引用具傳聞性質之證據，檢察官、被告及其辯護人於
    本院審理時均表示同意有證據能力（本院卷第131頁），本
    院審酌上開證據資料作成時之情況，並無任何違法取證之不
    適當情形，且對於被告涉案之事實具有相當之關聯性，依刑
    事訴訟法第159條之5第1項規定，認均具有證據能力。
二、前揭犯罪事實，業據被告於本院準備程序及審理時均坦承不
    諱（本院卷第95、131、140頁），核與證人即告訴人甲女於
    警詢及偵訊中之證述均大致相符（警卷第7至14頁，偵卷第2
    9至33頁號），並有手繪案發現場圖、屏東縣政府警察局勤
    務指揮中心受理110報案紀錄單、現場照片、勘察採證同意
    書、內政部警政署刑事警察局110年11月10日刑生字第11080
    09236號鑑定書、通訊軟體LINE對話紀錄擷圖、性侵害案件
    代號與真實姓名對照表、性侵害犯罪事件通報表、疑似性侵
    害案件證物採集單、恆基醫療財團法人恆春基督教醫院受理
    疑似性侵害事件驗傷診斷書、告訴人受傷照片等件在卷可稽
    （警卷第22至23、26至31、37頁，偵卷第21至24頁，偵緝卷
    第57至61頁，偵緝不公開卷第3、9至17、23、27至30、33至
    37頁），堪認被告上開任意性自白與事實相符，可以採信。
    故本案事證明確，被告犯行堪以認定，自應依法論科。
三、論罪科刑
  ㈠核被告所為，係犯刑法第221條第1項之強制性交罪。
  ㈡按被告構成累犯之事實及應加重其刑之事項，均應由檢察官
    主張並具體指出證明之方法後，經法院踐行調查、辯論程序
    ，方得作為論以累犯及是否加重其刑之裁判基礎（最高法院
    110年度台上大字第5660號裁定參照）。經查，公訴意旨雖
    認被告構成累犯，應依刑法第47條第1項規定及司法院大法
    官釋字第775號解釋意旨，審酌是否加重其刑等語，惟僅以
    屏東地檢署刑案資料查註紀錄表為憑，自難認已就前階段構
    成累犯之事實及後階段應予加重其刑之事項具體指出證明方
    法，基於法院中立審判之精神，及保障被告受公平審判之權
    利，本院自無從為補充性調查。惟被告之前科素行，仍得於
    刑法第57條第5款所定「犯罪行為人之品行」量刑事項予以
    審酌，以充分評價被告所應負擔之罪責。
  ㈢按犯罪之情狀顯可憫恕，認科以最低度刑仍嫌過重者，得酌
    量減輕其刑，刑法第59條定有明文。蓋刑事審判旨在實現刑
    罰權之分配的正義，故法院對有罪被告之科刑，應符合罪刑
    相當之原則，使輕重得宜，罰當其罪，以契合社會之法律感
    情，此所以刑法第57條明定科刑時應審酌一切情狀，尤應注
    意該條所列10款事項以為科刑輕重之標準，並於同法第59條
    賦予法院以裁量權，如認犯罪之情狀可憫恕，認科以最低度
    刑仍嫌過重者，得酌量減輕其刑，俾使法院就個案之量刑，
    能為適當之斟酌。而刑法第59條之所謂犯罪之情狀，應審酌
    其犯罪有無可憫恕之事由，即有無特殊之原因與環境，在客
    觀上足以引起一般同情，暨宣告法定低度刑，是否猶嫌過重
    等因素，以為判斷。經查，被告違反告訴人意願，率爾對告
    訴人為強制性交犯行，所為固實非可取，當應予非難，惟考
    量被告於本院準備程序及審理時坦承犯行，且犯後業與告訴
    人以新臺幣（下同）120萬元調解成立，並履行調解金額完
    畢等情，有本院調解筆錄、公務電話紀錄、匯款回條照片等
    件在卷可參（本院卷第87、125、145頁），堪認被告犯後態
    度尚非惡劣，確有付出努力，盡力彌補告訴人所受損害之誠
    意，是本院衡酌上情，認就被告所犯強制性交犯行縱科以強
    制性交罪法定最低刑度3年仍嫌過重，爰依刑法第59條之規
    定，就被告所犯上開強制性交罪減輕其刑。
  ㈣爰審酌被告不知尊重異性及人性基本尊嚴，僅為圖滿足個人
    色慾，竟利用與告訴人獨處機會，對告訴人為強制性交犯行
    ，其犯罪手段甚為惡劣，無視告訴人之性自主決定權，對於
    兩性互相尊重彼此身體自主觀念嚴重偏差，所為應嚴予非難
    ；惟念被告犯後尚能坦承犯行，且業與告訴人調解成立，並
    履行調解金額完畢，已如前述，並考量被告之前科紀錄（被
    告前因不能安全駕駛致交通危險案件，經臺灣橋頭地方法院
    以107年度交簡字第2328號判決判處有期徒刑5月確定，見卷
    附臺灣高等法院被告前案紀錄表），兼衡被告自陳為國中肄
    業之智識程度，現在工地工作，每月收入4、5萬元，已婚、
    無子女之生活經濟狀況（本院卷第141頁）等一切情狀，量
    處如主文所示之刑。
據上論斷，應依刑事訴訟法第299條第1項前段，判決如主文。
本案經檢察官鄭央鄉提起公訴，檢察官曾馨儀到庭執行職務。　
中　　華　　民　　國 　111  　年　 　8    月　  26    日
                  刑事第六庭  審判長法  官  程士傑
                                    法  官  陳一誠
                                    法  官  王曼寧
以上正本證明與原本無異。
如不服本判決應於收受判決後20日內向本院提出上訴書狀，並應
敘述具體理由；其未敘述上訴理由者，應於上訴期間屆滿後20日
內向本院補提理由書（均須按他造當事人之人數附繕本）「切勿
逕送上級法院」。
中　　華　　民　　國　　111 　年　　8 　　月　　26　　日
                                    書記官  李季鴻
附錄論罪科刑法條：
中華民國刑法第221條
對於男女以強暴、脅迫、恐嚇、催眠術或其他違反其意願之方法
而為性交者，處3年以上10年以下有期徒刑。
前項之未遂犯罰之。　　
卷別對照表：
簡稱 卷別 警卷 屏東縣政府警察局恆春分局110年9月5日恆警偵夢字第11031571900號卷 偵卷 臺灣屏東地方檢察署110年度偵字第8766號卷 偵緝卷 臺灣屏東地方檢察署111年度偵緝字第316號卷 偵緝不公開卷 臺灣屏東地方檢察署111年度偵緝字第316號卷不公開卷 本院卷 臺灣屏東地方法院111年度侵訴字第25號卷